【裁判字號】    96,訴,658
【裁判日期】    970118
【裁判案由】    毒品危害防制條例
【裁判全文】
臺灣宜蘭地方法院刑事判決               96年度訴字第658號
    公  訴  人  臺灣宜蘭地方法院檢察署檢察官
    被      告  乙○○
                        現另案.
上列被告因違反毒品危害防制條例案件，茲經檢察官提起公訴（
96年度毒偵字第854、860、861、909、1065、1150、1236、1274
及96年度偵字第3898、4538號），被告就被訴事實為有罪之陳述
，本院合議庭爰裁定由受命法官獨任逕依簡式審判程序判決如下
：
    主  文
乙○○所犯如附表所示之罪，均累犯，各處如附表宣告刑欄內所
示之刑。應執行有期徒刑肆年陸月，扣案如附表一編號3宣告刑
欄內所示之第一級毒品海洛因壹小包（淨重零點零參公克，包裝
重零點貳壹公克）及摻有海洛因之注射針筒壹支沒收銷燬之、注
射針筒壹支沒收之。
    事  實
一、乙○○前曾於民國91年間二次因施用毒品案件，經臺灣宜蘭
    地方法院先後裁定送觀察、勒戒後，均認無繼續施用毒品之
    傾向，先後91年8月1日及91年11月19日釋放，而分別由臺灣
    宜蘭地方法院檢察署檢察官於民國91年8月1日，以91年度毒
    偵緝字第59號；於91年11月25日，以91年度毒偵字第813、
    895、956、2351號為不起訴處分確定，並曾於87年間因強盜
    、搶奪等案件，經法院判處應執行有期徒刑7年6月確定；又
    因竊盜案件經本院於91年間判處有期徒刑9月確定，因偽造
    文書案件於92年間經本院判處有期徒刑7月確定，因竊盜案
    件於92年間經台灣高等法院判處有期徒刑10月並刑前強制工
    作三年確定，嗣經定應執行刑為1年10月並刑前強制工作3年
    確定，經接續執行假釋後，又經撤銷假釋，於96年7月16 日
    縮刑期滿執行完畢。詎其猶不知悔改，復於前開觀察勒戒執
    行完畢釋放後5年內，分別基於施用第一級毒品海洛因及第
    二級毒品安非他命之各別犯意，先後於附表一、二所示之時
    地，各別施用第一級毒品海洛因及第二級毒品安非他命各一
    次。嗣分別於96年7月18日下午8時50分許，在宜蘭縣羅東鎮
    ○○路162號前為警查獲；96年8月7日上午1時50分許，在宜
    蘭縣冬山鄉○○路○段與寶德路口為警查獲，當場扣得第一
    級毒品海洛因一小包（淨重0.03公克，空包裝重0.21公克）
    及乙○○所有用供注射海洛因之注射針筒1支；96年7月24
    日15時35分許，乙○○於法定期間至台灣宜蘭地方法院檢察
    署觀護人室報到接受採尿，送臺灣檢驗科技股份有限公司檢
    驗，尿檢結果呈海洛因代謝後之鴉片類陽性反應；96年8月
    14日下午4時40分許，為警持搜索票至宜蘭縣五結鄉四結村
    文德巷22號搜索，經其同意採尿送驗；96年8月21日12時許
    ，警方依法通知乙○○至宜蘭縣政府警察局宜蘭分局，經其
    同意採尿送驗；96年9月16日下午3時5分許，為警在宜蘭縣
    宜蘭市蘭陽大橋北端查獲；96年9月27日下午2時39分為警查
    獲。另經警於96年8月7日14時許，在宜蘭縣警察局羅東分局
    偵查隊查獲丙○○及甲○○（以上二人另行審結）於探視乙
    ○○時，欲趁機將乙○○所有摻有第一級毒品海洛因之注射
    針筒一支交給乙○○時，為警發現當場在甲○○身上扣得該
    摻有第一級毒品海洛因之注射針筒1支。
二、案經宜蘭縣警察局宜蘭分局及羅東分局報請台灣宜蘭地方法
    院檢察署檢察官偵查起訴。
    理  由
一、訊據被告乙○○對於前揭時地分別施用第一級毒品海洛因及
    第二級毒品安非他命多次之事實，均坦承不諱，且被告於前
    揭時地分別經採集尿液送驗後，如附表一所示之部分均呈現
    第一級毒品代謝後之鴉片類及嗎啡類之陽性反應，如附表二
    所示之部分均呈現第二級毒品之安非他命類之陽性反應，分
    別有台灣檢驗科技股份有限公司之濫用藥物尿液檢驗報告一
    紙及慈濟大學濫用藥物檢驗中心檢驗總表五紙附卷足憑。並
    有扣案如附表一編號3所示之物可資佐證。而扣案之第一級
    毒品海洛因一小包（淨重零點零參公克，包裝重零點貳壹公
    克），其內裝物驗出第一級毒品海洛因成分，有法務部調查
    局96年9月14日調科壹字第09623067260號鑑定意見書附卷足
    憑（參見96毒偵861卷第16頁）；另扣案摻有海洛因之注射
    針筒一支，經送交通部民用航空局航空醫務中心鑑定結果，
    亦確含第一級毒品海洛因，亦有該局毒品鑑定書附卷足憑（
    參卷96毒偵860號卷63頁）。被告之任意性自白顯與事實相
    符，堪予採憑。次查，被告前曾於民國91年間二次因施用毒
    品案件，經臺灣宜蘭地方法院先後裁定送觀察、勒戒後，均
    認無繼續施用毒品之傾向，先後91年8月1日及91年11月19
    日釋放，而分別由臺灣宜蘭地方法院檢察署檢察官於民國91
    年8月1日，以91年度毒偵緝字第59號；於91年11月25日，以
    91年度毒偵字第813、895、956、2351號為不起訴處分確定
    ，有台灣高等法院被告全國前案紀錄表附卷足憑，其於五年
    內再犯毒品危害防制條例第十條之罪，應堪認定，應予依法
    論科。
二、核被告所為，其施用海洛因部分，係犯毒品危害防制條例第
    十條第一項之施用第一級毒品罪；其施用安非他命部分，係
    犯同條例第十條第二項之施用第二級毒品罪。其持有第一級
    毒品及第二級毒品之低度行為，分別為其施用第一級毒品及
    第二級毒品之高度行為所吸收，均不另論罪。被告所犯上開
    施用第一、二級毒品罪名之先後多次犯行，犯意各別，各行
    為分別係基於單一獨立之犯罪目的為之，行為互殊，應予分
    論併罰。查被告前曾於87年間因強盜、搶奪等案件，經法院
    判處應執行有期徒刑7年6月確定；又因竊盜案件經本院於91
    年間判處有期徒刑9月確定，因偽造文書案件於92年間經本
    院判處有期徒刑7月確定，因竊盜案件於92年間經台灣高等
    法院判處有期徒刑10月並刑前強制工作三年確定，嗣經定應
    執行刑為1年10月並刑前強制工作3年確定，經接續執行假釋
    後，又經撤銷假釋，於96年7月16日縮刑期滿執行完畢，有
    台灣高等法院被告全國前案紀錄表附卷足憑，其於執行完畢
    後五年內故意再犯有期徒刑以上之前開罪名，均為累犯，應
    均依法加重其刑。爰審酌被告之品行，屢次施用毒品不知悛
    悔之犯罪動機、目的、手段及其施用毒品戕害身心健康，對
    國家社會所生之危害，及其犯罪後坦承犯行態度良好等一切
    情狀，分別量處如主文所示之刑，並定其應執行之刑。扣案
    之第一級毒品海洛因一小包（淨重零點零參公克，包裝重零
    點貳壹公克），其內裝物驗出第一級毒品海洛因成分，有法
    務部調查局96年9月14日調科壹字第09623067260號鑑定意見
    書附卷足憑（參見96毒偵861卷第16頁）；另扣案摻有海洛
    因之注射針筒一支，經送交通部民用航空局航空醫務中心鑑
    定結果，亦確含第一級毒品海洛因，有該局毒品鑑定書附卷
    足憑（參卷96毒偵860號卷63頁），均係屬查獲之毒品，應
    依毒品危害防制條例第十八條第一項前段之規定，併予宣告
    沒收銷燬之，至另扣案之注射針筒一支，為被告所有供施用
    第一級毒品海洛因犯罪所用之物，業據被告自承為其所有在
    卷，爰依刑法第三十八條第一項第二款之規定併予宣告沒收
    。
據上論斷，應依刑事訴訟法第273條之1第1項、第299條第1項前
段，毒品危害防制條例第10條第1項、第2項、第18條第1項前段
，刑法第11條前段、第47條第1項、第51條第5款、第38條第1項
第2款，判決如主文。
本案經檢察官吳廣莉到庭執行職務
中    華    民    國    97    年   1    月    18     日
                  刑事第二庭法  官  黃永勝
以上正本證明與原本無異。
如不服本判決應於收受本判決後10日內，向本院提出上訴書狀，
並應敘述具體理由。若未敘述理由者，應於上訴期間屆滿後20日
內，向本院補提理由書狀 (均須按他造當事人之人數附繕本)。
                            書記官  陳淑宜
中    華    民    國    97    年    1    月    21    日
附錄本案論罪科刑法條全文：
毒品危害防制條例第10條第1項、第2項。
施用第一級毒品者，處 6 月以上 5 年以下有期徒刑。
施用第二級毒品者，處 3 年以下有期徒刑。
附表一、乙○○施用第一級毒品海洛因
┌──┬─────────┬─────────┬─────┐
│編號│犯罪事實          │所犯法條          │宣告刑    │
├──┼─────────┼─────────┼─────┤
│  1.│於民國96年7月19 日│毒品危害防制條例第│施用第一級│
│    │上午11時45分許往前│10條第1項。       │毒品，累犯│
│    │回溯26小時內之某時│                  │，處有期徒│
│    │（不含為警查獲後至│                  │刑柒月。  │
│    │採尿前之時間），在│                  │          │
│    │宜蘭縣羅東運動公園│                  │          │
│    │廁所或其宜蘭縣五結│                  │          │
│    │鄉○○路文德巷22號│                  │          │
│    │住處，以針筒注射方│                  │          │
│    │式施用第一級毒品海│                  │          │
│    │洛因。            │                  │          │
├──┼─────────┼─────────┼─────┤
│  2.│於民國96年7月24 日│毒品危害防制條例第│施用第一級│
│    │15時35分許往前回溯│10條第1項。       │毒品，累犯│
│    │26小時內之某時（不│                  │，處有期徒│
│    │含為警查獲後至採尿│                  │刑柒月。  │
│    │前之時間），在宜蘭│                  │          │
│    │縣羅東運動公園廁所│                  │          │
│    │或其上揭住處，以針│                  │          │
│    │筒注射方式施用第一│                  │          │
│    │級毒品海洛因。    │                  │          │
├──┼─────────┼─────────┼─────┤
│  3.│於民國96年8月7日13│毒品危害防制條例第│施用第一級│
│    │時許往前回溯26小時│10條第1項。       │毒品，累犯│
│    │內之某時（不含為警│                  │，處有期徒│
│    │查獲後至採尿前之時│                  │刑柒月。扣│
│    │間），在宜蘭縣羅東│                  │案之第一級│
│    │運動公園廁所或其上│                  │毒品海洛因│
│    │揭住處，以針筒注射│                  │一小包（淨│
│    │方式施用第一級毒品│                  │重0.03公克│
│    │海洛因。          │                  │，包裝重  │
│    │                  │                  │0.21公克）│
│    │                  │                  │及摻有海洛│
│    │                  │                  │因之注射針│
│    │                  │                  │筒一支，均│
│    │                  │                  │沒收銷毀之│
│    │                  │                  │，扣案之注│
│    │                  │                  │射針筒一支│
│    │                  │                  │沒收。    │
├──┼─────────┼─────────┼─────┤
│  4.│於民國96年8月14 日│毒品危害防制條例第│施用第一級│
│    │18時10分許往前回溯│10條第1項。       │毒品，累犯│
│    │26小時內之某時（不│                  │，處有期徒│
│    │含為警查獲後至採尿│                  │刑柒月。  │
│    │前之時間），在宜蘭│                  │          │
│    │縣羅東運動公園廁所│                  │          │
│    │或其上揭住處，以針│                  │          │
│    │筒注射方式施用第一│                  │          │
│    │級毒品海洛因。    │                  │          │
├──┼─────────┼─────────┼─────┤
│  5.│於民國96年8月21 日│毒品危害防制條例第│施用第一級│
│    │16時許往前回溯26小│10條第1項。       │毒品，累犯│
│    │時內之某時（不含為│                  │，處有期徒│
│    │警查獲後至採尿前之│                  │刑柒月。  │
│    │時間），在宜蘭縣羅│                  │          │
│    │東運動公園廁所或其│                  │          │
│    │上揭住處，以針筒注│                  │          │
│    │射方式施用第一級毒│                  │          │
│    │品海洛因。        │                  │          │
├──┼─────────┼─────────┼─────┤
│  6.│於民國96年9月16 日│毒品危害防制條例第│施用第一級│
│    │17時15分許往前回溯│10條第1項。       │毒品，累犯│
│    │26小時內之某時（不│                  │，處有期徒│
│    │含為警查獲後至採尿│                  │刑柒月。  │
│    │前之時間），在宜蘭│                  │          │
│    │縣羅東運動公園廁所│                  │          │
│    │或其上揭住處，以針│                  │          │
│    │筒注射方式施用第一│                  │          │
│    │級毒品海洛因。    │                  │          │
├──┼─────────┼─────────┼─────┤
│  7.│於民國96年9月27 日│毒品危害防制條例第│施用第一級│
│    │14時39分許往前回溯│10條第1項。       │毒品，累犯│
│    │26小時內之某時（不│                  │，處有期徒│
│    │含為警查獲後至採尿│                  │刑柒月。  │
│    │前之時間），在宜蘭│                  │          │
│    │縣羅東運動公園廁所│                  │          │
│    │或其上揭住處，以針│                  │          │
│    │筒注射方式施用第一│                  │          │
│    │級毒品海洛因。    │                  │          │
└──┴─────────┴─────────┴─────┘
附表二、乙○○施用第二級毒品安非他命
┌──┬─────────┬─────────┬─────┐
│編號│犯罪事實          │所犯法條          │宣告刑    │
├──┼─────────┼─────────┼─────┤
│  1.│於民國96年8月21 日│毒品危害防制條例第│施用第二級│
│    │16時許往前回溯96小│10條第2項。       │毒品，累犯│
│    │時內之某時（不含為│                  │，處有期徒│
│    │警查獲至採尿前之時│                  │刑伍月。  │
│    │間），在宜蘭縣羅東│                  │          │
│    │運動公園廁所或其上│                  │          │
│    │揭住處，以玻璃球（│                  │          │
│    │已丟棄滅失）燒烤方│                  │          │
│    │式施用第二級毒品安│                  │          │
│    │非他命。          │                  │          │
├──┼─────────┼─────────┼─────┤
│  2.│於民國96年9月16 日│毒品危害防制條例第│施用第二級│
│    │17時15分許往前回溯│10條第2項。       │毒品，累犯│
│    │96小時內之某時（不│                  │，處有期徒│
│    │含為警查獲後至採尿│                  │刑伍月。  │
│    │前之時間），在宜蘭│                  │          │
│    │縣羅東運動公園廁所│                  │          │
│    │或其上揭住處，以玻│                  │          │
│    │璃球（已丟棄滅失）│                  │          │
│    │燒烤方式施用第二級│                  │          │
│    │毒品安非他命。    │                  │          │
├──┼─────────┼─────────┼─────┤
│  3.│於民國96年9月27 日│毒品危害防制條例第│施用第二級│
│    │14時39分許往前回溯│10條第2項。       │毒品，累犯│
│    │96小時內之某時（不│                  │，處有期徒│
│    │含為警查獲後至採尿│                  │刑伍月。  │
│    │前之時間），在宜蘭│                  │          │
│    │縣羅東運動公園廁所│                  │          │
│    │或其上揭住處，以玻│                  │          │
│    │璃球（已丟棄滅失）│                  │          │
│    │燒烤方式施用第二級│                  │          │
│    │毒品安非他命。    │                  │          │
└──┴─────────┴─────────┴─────┘


司法院資訊處製作；財團法人民間司法改革基金會備份。
